臺灣基隆地方法院刑事判決
111年度交易字第96號
公  訴  人  臺灣基隆地方檢察署檢察官
被      告  邱芬蘭


指定辯護人  許立騰律師（義務辯護律師）
被      告  簡志紋


上列被告等因過失傷害案件，經檢察官提起公訴（111年度調偵
字第88號、111年度偵字第2459號），本院判決如下：
    主  文
本件公訴不受理。
    理  由
一、本件公訴意旨：如附件之臺灣基隆地方檢察署111年度調偵
    字第88號、111年度偵字第2459號檢察官起訴書所載內容。
二、按告訴乃論之罪，告訴人於第一審辯論終結前得撤回告訴；
    又告訴經撤回者，應諭知不受理之判決，並得不經言詞辯論
    為之，刑事訴訟法第238條第1項、第303條第3款、第307 條
    分別定有明文。查，被告邱芬蘭、簡志紋涉犯刑法第284條
    前段之過失傷害罪嫌，依同法第287條前段之規定，須告訴
    乃論，並有如附件之臺灣基隆地方檢察署111年度調偵字第8
    8號、111年度偵字第2459號檢察官起訴書在卷可稽。茲因告
    訴人邱芬蘭、告訴人簡志紋於本院111年9月7日準備程序時
    勸導息訟成立調解，並履行調解條件完畢，嗣告訴人邱芬蘭
    、告訴人簡志紋各自於本院第一審辯論終結前各自撤回刑案
    告訴，並有本院111年9月7日準備程序筆錄、本院111年度交
    附民移調字第77號調解筆錄、告訴人簡志紋111年9月7日撤
    回告訴聲請狀、告訴人邱芬蘭111年10月7日撤回告訴聲請狀
    、指定辯護人之刑事陳報狀及其檢附翻拍照片各1件在卷可
    徵【見本院111年度交易字第96號卷，第105至117頁】。因
    此，揆諸上開規定，爰本案不經言詞辯論，逕為諭知不受理
    之判決。
三、據上論斷，應依刑事訴訟法第303條第3款、第307條，判決
    如主文。
四、本案經檢察官李怡蒨提起公訴。
中　　華　　民　　國　　111 　年　　10　　月　　14　　日
 　　　　　　　 　刑事第三庭法  官  施添寶　
以上正本證明與原本無異。
如不服本判決應於收受送達後20日內向本院提出上訴書狀，並應
敘述具體理由；其未敘述上訴理由者，應於上訴期間屆滿後20日
內向本院補提理由書(均須按他造當事人之人數附繕本)「切勿逕
送上級法院」。因疫情而遲誤不變期間，得向法院聲請回復原狀
。
告訴人或被害人如對於本判決不服者，應具備理由請求檢察官上
訴，其上訴期間之計算，係以檢察官收受判決正本之日期為準。
中　　華　　民　　國　　111 　年　　10　　月　　14　　日
                            書記官  陳怡文
附件：臺灣基隆地方檢察署檢察官起訴書
                                     111年度調偵字第88號
                                     111年度偵字第2459號
　　被　    告　邱芬蘭　女　42歲（民國00年0月0日生）
　　　　　　　　　　　　住○○市○○區○○路000巷00○0號
　　　　　　　　　　　　居基隆市○○區○○路000號之3
　　　　　　　　　　　　國民身分證統一編號：Z000000000號
　　          　簡志紋　男　46歲（民國00年0月00日生）
　　　　　　　　　　　　住○○市○○區○○○路0巷00號3樓
　　　　　　　　　　　　國民身分證統一編號：Z000000000號
上列被告等因過失傷害案件，業經偵查終結，認應提起公訴，茲
將犯罪事實及證據並所犯法條分敘如下：
　　　　犯罪事實
一、邱芬蘭、簡志紋於民國110年9月9日上午7時30分許，分別騎
    乘車牌號碼000-000號、NEU-6257號普通重型機車，沿基隆
    市七堵區明德二路由西往東方向行駛，行經明德二路編號83
    782號路燈前，邱芬蘭本應注意變換車道時，應先顯示欲變
    換車道方向之燈光或手勢，簡志紋則應注意車前狀況及與前
    車保持適當之安全距離，而依當時天候晴、光線為日間自然
    光線、柏油路面乾燥、無缺陷、無障礙物、視距良好，並無
    不能注意之情事，邱芬蘭仍直接自內側車道變換車道至外側
    車道，而簡志紋因未與前車保持適當之安全距離，見狀閃避
    不及而發生碰撞，雙方均人車倒地，致簡志紋受有左胸壁挫
    傷、第八肋骨閉鎖性骨折、左手肘挫擦傷及0.5公分撕裂傷
    、雙手部挫擦傷、左膝部挫擦傷等傷害，邱芬蘭則受有疑似
    右側第十肋骨骨折、頭部鈍挫傷、左肘擦挫傷、左手擦挫傷
    、左膝擦挫傷等傷害。嗣邱芬蘭、簡志紋於肇事後，均向到
    場處理員警坦承肇事，對於未發覺之罪自首而接受裁判，始
    悉上情。
二、案經簡志紋、邱芬蘭告訴偵辦。
　　　　證據並所犯法條
一、證據清單及待證事實
編號 證據名稱 待證事實 1 被告邱芬蘭於偵訊之自白 坦承於上開時地，未顯示方向燈即變換車道之事實。 2 告訴人簡志紋於偵訊時之指訴 證明於上開時地與被告邱芬蘭所騎乘之上開機車發生碰撞，雙方人車倒地，告訴人簡志紋送醫後受有上開傷勢之事實。 3 基隆市警察局110年12月23日基警交字第1100025409號函檢附之道路交通事故現場圖、道路交通事故調查報告表(一)(二)、道路交通事故談話紀錄表各1份紙、現場及車損照片12張 證明被告邱芬蘭、簡志紋騎乘上開車輛，於上開時地發生碰撞之事實。 4 被告簡志紋提出之長庚醫療財團法人基隆長庚紀念醫院診斷證明書1紙 證明被告簡志紋於110年9月9日送醫後，經診斷受有左胸壁挫傷、第八肋骨閉鎖性骨折、左手肘挫擦傷及0.5公分撕裂傷、雙手部挫擦傷、左膝部挫擦傷等傷害之事實。 5 被告邱芬蘭提出之長庚醫療財團法人基隆長庚紀念醫院診斷證明書1紙 證明被告邱芬蘭於110年9月9日送醫後，經診斷受有疑似右側第十肋骨骨折、頭部鈍挫傷、左肘擦挫傷、左手擦挫傷、左膝擦挫傷等傷害之事實。 
二、核被告邱芬蘭、簡志紋所為，均係犯刑法第284條前段之過
    失傷害罪嫌。又被告2人於肇事後，均於處理人員前往現場
    處理時在場，並主動陳明其為肇事者而自首，進而接受裁判
    等情，有道路交通事故肇事人自首情形紀錄表2紙在卷可查
    ，核與自首之要件相當，依刑法第62條前段規定得減輕其刑
    。
三、依刑事訴訟法第251條第1項提起公訴。
  　此　致
臺灣基隆地方法院
中　　華　　民　　國　 111　　年　　3 　　月　　28　　日
    　　　　　　　　　　　　　檢  察  官  李 怡 蒨
本件正本證明與原本無異
中　　華　　民　　國　 111　　年　　4 　　月　　7 　　日
                              書  記  官  張 富
附錄本案所犯法條全文
中華民國刑法第284條
因過失傷害人者，處 1 年以下有期徒刑、拘役或 10 萬元以下
罰金；致重傷者，處 3 年以下有期徒刑、拘役或 30 萬元以下
罰金。